【裁判字號】    95,交易,182
【裁判日期】    950630
【裁判案由】    過失致死
【裁判全文】
臺灣高雄地方法院刑事判決             95年度交易字第182號
公  訴  人  臺灣高雄地方法院檢察署檢察官
被      告  丙○○
上列被告因過失致死案件，經檢察官聲請簡易判決處刑（95年度
偵字第358號、95年度偵字第11580號、95年度偵字第11581號）
，本院受理後（95年度交簡字第1223號），改依簡式審判程序審
理，判決如下：
    主  文
丙○○因過失致人於死，處有期徒刑壹年，緩刑參年。
    事  實
一、丙○○於民國94年12月12日5時30分許，駕駛車牌號碼1690
    -JL號自用小客貨車，沿高雄市○○○路由北往南方向行駛，
    於行至高雄市三民區○○○路與十全1路口前方時，其原應注
    意汽車行進中，駕駛人應注意車前狀況，隨時採取必要安全
    措施，以防危險發生，而依當時情況並無不能注意之情事。
    此時適有李塗城騎乘車牌號碼YDT-268號重型機車在該路口
    與騎乘腳踏車之施郁玉因不明原因發生事故，致施郁玉跌落
    地面，李塗城乃請路經該處之鄭旭淋報警，自己則上前欲將
    跌落地面之施郁玉扶起。惟於李塗城甫將施郁玉扶起之際，
    丙○○亦行駛至該路口，然丙○○竟疏於注意，未留意前方
    及交岔路口車輛之動態，而貿然通過路口行駛，致其所駕駛
    自小客車貨車頭，因閃煞不及，而撞及李塗城及施郁玉二人
    ，致施郁玉受有顱腦損傷、鈍力傷之傷害而當場死亡；李塗
    城則受有出血性休克、鈍力傷之傷害，雖經送醫急救，惟仍
    因傷重不治死亡。丙○○於肇事後隨即報警後停留於現場，
    並在職司調查犯罪之該管公務員甲○○○○發覺其犯罪前，
    即向其自首而接受裁判。
二、案經高雄市政府警察局三民第一分局報請臺灣高雄地方法院
    檢察署檢察官相驗後自動檢舉偵查後聲請以簡易判決處刑，
    本院改依簡式審判程序審理。
    理  由
一、本件被告丙○○所犯為死刑、無期徒刑或最輕本刑為三年以
    上有期徒刑以外之罪，其於準備程序中就被訴事實為有罪之
    陳述，經法官告知簡式審判程序之旨，並聽取公訴人之意見
    後，依刑事訴訟法第273條之1第1項規定，裁定由受命法官
    獨任進行簡式審判程序，合先敘明。
二、訊據被告丙○○對於上揭時地駕駛自小客貨車與李塗城之機
    車及施郁玉之腳踏發生撞擊之事實於警、偵訊中均坦承不諱
    ，核與證人鄭旭淋於警詢時證述情節相符，並有道路交通事
    故現場圖、道路交通事故調查報告表（一）、（二）暨現場
    及車損照片88張在卷可稽。而被害人李塗城、施郁玉確因本
    件車禍而分別受有出血性休克、鈍力傷及顱腦損傷、鈍力傷
    而死亡乙節，亦經臺灣高雄地方法院檢察署檢察官督同法醫
    師相驗屬實，並製有勘驗筆錄、相驗屍體證明書、驗斷書在
    卷足憑。另自車損照片觀之，被告所駕駛車輛引擎蓋上及前
    保險桿中央均有明顯大片凹痕，足見被害人係在站立之狀態
    遭被告駕車撞及，而非係躺在地上時遭撞。被害人二人被撞
    時既係站立狀態，則被告自無不能注意站立在其車前之被害
    人之理，被告應注意、能注意而未注意車前狀況，至為顯然
    。
三、按車輛行駛時，駕駛人應注意車前狀況，隨時採取必要之安
    全措施，道路交通安全規則第94條第3項定有明文，被告駕
    車自應注意車前之狀況，隨時採取必要之安全措施，且依其
    情形，並非不能注意，竟疏於注意以致肇事，致李塗城、施
    郁玉2人死亡，被告顯有過失，且其過失行為與被害人2人死
    亡間，具有相當因果關係，本件事證明已，被告犯行，足堪
    認定。
四、查被告丙○○雖曾於警詢中供稱其於肇事時係駕車欲前往高
    雄市○○路與嫩江街口賣早點，車上尚有一些販賣早點之用
    品等語，然此尚不足證明被告駕駛車輛之行為，係其賣早點
    業務之業務上行為或主要附隨行為，檢察官亦未舉證證明被
    告本件駕車行為，係其業務上之行為，故被告駕車雖有上述
    過失，惟尚非屬業務上之過失行為，是核被告丙○○所為，
    係犯刑法第276條第1項之過失致死罪。被告以一駕車過失行
    為，致被害人2人死亡，係以一行為致觸犯數罪名之想像競
    合犯，應依刑法第55條之規定，從一重處斷。被告於其過失
    犯罪未經該管公務員發覺前，即自前來處理本件事故之警員
    呂成源自首而接受裁判，應依刑法第62條前段之規定減輕其
    刑。爰審酌被告駕駛車輛時因輕忽而未注意車前狀況，並因
    此而肇事，更造成被害人二人死亡之結果，其犯罪所生之損
    害甚鉅，惟被告於犯後業已坦認犯行，並已與被害人家屬達
    成和解，賠償被害人家屬之精神損害（此有被告提出之和解
    書影本乙紙可證），被告犯後態度良好，顯具悔意；而被害
    人家屬李蔡淑、吳育明經本院書記官以電話詢問時，亦表示
    已與被告和解，願原諒被告等語（此亦有本院公務電話記錄
    二紙可稽）；且本件事故發生地點係在高雄市○○○路北上
    路段與十全一路之交岔路口，而現場腳踏車拖痕及紅色雨衣
    拖痕，均起於快車道前方，又民族一路之該路段係以分隔島
    分隔快、慢車道，被害人二人竟於快車道前方被撞，顯見其
    二人亦不無未於遵行車道內行駛之疏失等一切情狀，判處如
    主文所示之刑。並審酌被告未曾受有期徒刑以上刑之宣告，
    素行尚稱良好，有臺灣高雄地方法院檢察署刑事資料查註紀
    錄表及臺灣高等法院被告前案紀錄表各乙份在卷足憑，其因
    一時疏失，致觸刑章，惡性非重，且經此教訓，當知警惕，
    應無再犯之虞，所宣告之刑以暫不執行為適當等情狀，併予
    宣告緩刑三年，以勵自新。
據上論斷，應依刑事訴訟法第452條、第273條之1第1項、第284
條之1、第299條第1項前段、刑法第276條第1項、第55條、第62
條前段、第74條第1款，罰金罰鍰提高標準條例第1條前段，判決
如主文。
本案經檢察官乙○○到庭執行職務。
中    華    民    國    95    年    6     月    30    日
                  交通法庭    法  官   王啟明
以上正本證明與原本無異。
如不服本判決，應於收受送達後10日內向本院提出上訴書狀。
中    華    民    國    95    年    6     月    30    日
                              書記官   陳心儀
附錄所犯法條:
中華民國刑法第276條
(過失致死罪)因過失致人於死者，處2年以下有期徒刑、拘役或2
千元以下罰金。
從事業務之人，因業務上之過失犯前項之罪者，處5年以下有期
徒刑或拘役，得併科3千元以下罰金。


司法院資訊處製作；財團法人民間司法改革基金會備份。
